臺灣板橋地方法院刑事判決　　　　　　　96年度訴字第2380號
公　訴　人　臺灣板橋地方法院檢察署檢察官
被　　　告　甲○○
　　　　　　　　　　（現另案於臺灣臺北監獄臺北分監執行）
上列被告因竊盜等案件，經檢察官提起公訴（九十六年度偵字第
一三二九五號），本院判決如下：
    主  文
甲○○破壞水閘，致生公共危險，未遂，處有期徒刑柒月；又攜
帶兇器竊盜，處有期徒刑柒月，扣案之扳手壹支沒收；又攜帶兇
器竊盜未遂，處有期徒刑伍月，上述扣案之扳手壹支沒收。應執
行有期徒刑壹年肆月，扣案之扳手壹支沒收。
    事  實
一、(一)甲○○可預見臺北縣永和抽水站之水閘門馬達若無遮蔽，
    因風吹雨淋生鏽後恐無法正常升降，若遇颱風來襲或大雨特
    報新店溪水暴漲時，無法關閉水閘門，將導致臺北縣永和市
    市區淹水，致生公共危險，然因失業經濟困窘，竟意圖為自
    己不法之所有竊盜之犯意，於民國九十六年五月底某日，至
    臺北縣永和市○○○路○段一四七號對面之永和抽水站內，
    徒手解下螺絲，竊取臺北縣永和市公所所有之水閘門馬達蓋
    四個，破壞水閘門，甲○○得手後將上開馬達蓋，以新臺幣
    （下同）二千六百元之價格，販售予位於臺北縣新店市某資
    源回收廠，嗣因抽水站包商每周三次例行性巡邏發現馬達蓋
    遭竊而未釀成公共危險而未遂。(二)復於同年六月五日十六時
    許，甲○○意圖為自己不法所有，基於竊盜犯意，持客觀上
    足以為兇器使用之扳手一支，至上開抽水站，竊取臺北縣永
    和市公所所有之水門橫移門不銹鋼馬達蓋一個，得手後，並
    將不銹鋼馬達蓋持往臺北縣中和市○○路三五六巷三九號，
    以一千一百二十元之價格販售予不知情之黃成來（另為不起
    訴處分）；(三)甲○○食髓知味，再於同年六月六日九時三十
    分許，意圖為自己不法所有基於竊盜之犯意，持前揭工具，
    至上開抽水站，以相同手法，欲竊取臺北縣永和市公所所有
    之橫移門螺絲三組，於拆卸中尚未得手之際，即為該抽水站
    技工乙○○發覺而報警當場查獲未遂，並扣得其所有供竊盜
    所用之扳手一支。
二、案經臺北縣政府警察局永和分局移送臺灣板橋地方法院檢察
    署檢察官偵查起訴。
    理  由
一、上開三次竊盜事實，業據被告甲○○於警詢、偵查及本院審
    理中坦承不諱，核與證人即臺北縣永和市公所公務課永和抽
    水站技工乙○○於警詢、偵查及本院審理中證述相符，復與
    黃來成供述一致，並有贓物領保管單一紙、照片八張、扣案
    之扳手一支可證，被告自白核與事實相符，前開竊盜犯行堪
    予認定。被告雖否認有破壞水閘門之犯行，辯稱以為那裡是
    河濱公園，不知道偷馬達蓋會發生那麼嚴重後果云云。然查
    ，被告竊取地點為永和抽水站，其內有諸多抽水機器、設備
    ，顯非一般公園，且永和市公所工務課技工均需輪值管理，
    復有包商定期維修，被告對於竊取之地點為抽水站，竊取之
    抽水站之物品，焉有不知之理。又水閘門全開時，是將市區
    內的水引出至河流，如閘門關閉，則係防止新店溪水暴漲淹
    入市區，水閘門之馬達鐵蓋之功能在於保護水閘門內之馬達
    ，該水閘門之馬達如經日曬雨淋，恐有生鏽故障之虞，如欲
    颱風來襲或大雨降臨，溪水暴漲，水閘門倘無法正常升降將
    導致溪水灌入市區內部；橫移門主要是影響堤坊內外人車進
    出，與抽水設備並無關連，業據乙○○到庭證述屬實，故竊
    取水閘門之馬達蓋後可能導致水閘門功能破壞殆盡，此為一
    般人所得預見，是被告辯稱伊不知道竊取馬達蓋之後果如此
    嚴重，並無破壞水閘門之故意云云，尚無可信。本件事證明
    確，被告犯行堪以認定，應依法論科。
二、按刑法第三百二十一條第一項第三款之攜帶兇器竊盜罪，係
    以行為人攜帶兇器竊盜為其加重條件，此所謂兇器，其種類
    並無限制，凡客觀上足對人之生命、身體、安全構成威脅，
    具有危險性之兇器均屬之，且祇須行竊時攜帶此種具有危險
    性之兇器為已足，並不以攜帶之初有行兇之意圖為必要。螺
    絲起子為足以殺傷人生命、身體之器械，顯為具有危險性之
    兇器，最高法院七十九年台上字第五二五三號判例可資參照
    ，扣案扳手為金屬製成，如朝人揮擊，對人體生命、健康自
    有危害，當為兇器之一種。犯罪事實一、(一)部分，被告竊取
    水閘門之馬達蓋，使其內馬達受日曬雨淋後，有破壞水閘門
    之正常運作導致公共危險之虞，惟竊取後未幾，即為抽水站
    技工、包商即時發現，而未發生公共危險，應構成刑法第一
    百八十一條第三項、第一項之破壞防水設備未遂罪，公訴人
    認為構成既遂罪，容有誤會。核被告所為，係犯刑法第三百
    二十條第一項竊盜罪、第一百八十一條第三項、第一項破壞
    防水設備未遂罪。被告以一行為觸犯上開二罪，應從一重之
    刑法第一百八十一條第三項、第一項之破壞防水設備未遂罪
    處斷。犯罪事實一、(二)所為，係犯同法第三百二十一條第一
    項第三款加重竊盜罪。犯罪事實一、(三)所為，係犯同法第三
    百二十一條第二項、第一項第三款攜帶兇器竊盜未遂罪。（
    公訴人對於公共危險部分有所誤認，業於審理中變更起訴法
    條如前）。被告上開(一)、(二)、(三)之犯行，犯意有別、行為互
    殊，應分論併罰。又被告上開(一)、(三)未遂犯行，依刑法第二
    十五條第二項規定減輕其刑。爰審酌被告素行、犯罪動機、
    手段、竊取財物價值不高、惟竊取抽水站之器材有致公共危
    險之虞、犯後坦承部分犯行等一切情狀，分別量處如主文所
    示之刑，並定其應執行之刑。扣案之扳手一支，為被告所有
    供竊盜橫移門馬達蓋、螺絲所用之物，依刑法第三十八條第
    一項第二款規定沒收之。
據上論斷，應依刑事訴訟法第二百八十四條之一、第二百九十九
條第一項前段，刑法第一百八十一條第三項、第一項、第三百二
十條第一項、第三百二十一條第一項第三款、第二項、第五十五
條、第二十五條第二項、第五十一條第五款、第三十八條第一項
第二款，判決如主文。
中　　華　　民　　國　　96　　年　　9 　　月　　10　　日
                  刑事第八庭    法　官  絲鈺雲
以上正本證明與原本無異
如不服本判決應於送達後10日內向本院提出上訴狀
                                書記官　蔡美如
中　　華　　民　　國　　96　　年　　9 　　月　　11　　日
附錄本案論罪科刑法條全文
刑法第一百八十一條
決潰隄防、破壞水閘或損壞自來水池，致生公共危險者，處五年
以下有期徒刑。
因過失犯前項之罪者，處拘役或三百元以下罰金。
第一項之未遂犯罰之。
刑法第三百二十條
意圖為自己或第三人不法之所有，而竊取他人之動產者，為竊盜
罪，處五年以下有期徒刑、拘役或五百元以下罰金。
意圖為自己或第三人不法之利益，而竊佔他人之不動產者，依前
項之規定處斷。
前二項之未遂犯罰之。
刑法第三百二十一條
犯竊盜罪而有左列情形之一者，處六月以上、五年以下有期徒刑
：
一於夜間侵入住宅或有人居住之建築物、船艦或隱匿其內而犯之
者。
二  毀越門扇、牆垣或其他安全設備而犯之者。
三  攜帶兇器而犯之者。
四  結夥三人以上而犯之者。
五  乘火災、水災或其他災害之際而犯之者。
六  在車站或埠頭而犯之者。
前項之未遂犯罰之。
